【裁判字號】    95,簡上,45
【裁判日期】    950421
【裁判案由】    詐欺
【裁判全文】
臺灣新竹地方法院刑事判決              95年度簡上字第45號
上  訴  人  臺灣新竹地方法院檢察署檢察官
被      告  乙○○
上列上訴人因被告詐欺案件，不服本院簡易庭於中華民國94年2
月22日所為之94年度竹簡字第952號第一審簡易判決（聲請簡易
判決處刑案號：臺灣新竹地方法院檢察署94年度偵字第4125號）
而提起上訴，本院管轄第二審之合議庭判決如下：
    主      文
上訴駁回。
    事實及理由
一構成犯罪事實：乙○○曾因2次竊盜案件，經本院於民國92年
  間先後以92年度易字第338號、92年度竹簡字第760號各判處有
  期徒刑10月、5月確定，經本院以93年度聲字第270號合併定應
  執行有期徒刑1年2月，於93年10月1日縮短刑期執行完畢。仍
  未悔改，意圖為自己不法之所有，於94年6月中旬某日，在新
  竹市○○街建國公園內，向甲○○詐稱欲以其所有之電動腳踏
  車1部換取甲○○所有之行動電話1支及SIM卡2張，甲○○不知
  乙○○實無電動腳踏車可資交換，因而陷於錯誤，將行動電話
  手機及SIM卡2張交予乙○○。嗣因乙○○遲不交付電動腳踏車
  ，甲○○始知受騙而報警查獲。
二認定犯罪事實所根據之證據及理由：
(一)被告乙○○於警詢及本院審理時之自白。
(二)告訴人甲○○於警詢中之指述。
三論罪科刑及駁回上訴之理由：
  核被告所為，係犯刑法第339條第1項之詐欺取財罪。又被告前
  於92年間先後以92年度易字第338號、92年度竹簡字第760號各
  判處有期徒刑10月、5月確定，經本院以93年度聲字第270號合
  併定應執行有期徒刑1年2月，於93年10月1日縮短刑期執行完
  畢，有臺灣高等法院被告前案紀錄表1份附卷可稽，其於上開
  有期徒刑執行完畢後5年內，再犯本件有期徒刑以上之罪，為
  累犯，應依刑法第47條規定，加重其刑。上訴意旨雖以：被告
  除有上述竊盜前案犯行外，又於94年間再犯竊盜案件（該案件
  業經本院以94年度易字第657號判處有期徒刑11月確定，上訴
  意旨誤為尚在本院審理中），原審僅判處拘役50日，並無法遏
  止其再犯罪，且所詐得財物亦非價值低微之物等語，指摘原審
  量刑過輕，並請本院撤銷原判決，改判被告有期徒刑6月。然
  按量刑之輕重及緩刑之宣告，係事實審法院得依職權自由裁量
  之事項，茍已斟酌刑法第57條各款所列情狀而未逾越法定刑度
  ，則不得遽指為違法；又刑罰之量定屬法院自由裁量之職權行
  使，但仍應審酌刑法第57條所列各款事由及一切情狀，為酌量
  輕重之標準，並非漫無限制，在同一犯罪事實與情節，如別無
  其他加重或減輕之原因，下級法院量定之刑，亦無過重或失輕
  之不當情形，則上級法院對於下級法院之職權行使，原則上應
  予尊重，最高法院72年度台上字第6696號判例、85年度台上字
  第2446號意旨參照。本院審酌被告於本院審理時，應答時有吃
  力、含糊之情形，雖未達精神耗弱，但智識程度顯然遜於常人
  ，參以其詐得之行動電話雖非無價值之物，但亦非甚為貴重，
  加以其犯罪後於警詢時即已自白犯罪情節在案等情狀，認原審
  對被告判處拘役50日，如易科罰金以銀元3百元折算1日，實無
  輕縱之情形。至於原審判決於應適用法條欄內，雖漏引刑法第
  47條之規定，然於主文中既已諭知被告為累犯，事實欄亦引用
  原聲請簡易判決處刑書記載累犯之事實，其前揭漏引部分要屬
  顯然之錯誤，尚不影響判決之本旨，應由原審另以裁定更正之
  ，附此敘明。此外，本院查無其他足資加重所科被告刑度之事
  由。從而，原審量刑尚無違誤，公訴人本件上訴並無理由，應
  予駁回。
五依刑事訴訟法第455條之1第3項、第368條，判決如主文。
本案經檢察官邱巧寧到庭執行職務。
中    華    民    國    95    年    4     月    21    日
              刑事第二庭  審判長法  官  王銘勇
                                法  官  方鴻愷
                                法  官  鄭子俊
以上正本證明與原本無異。
不得上訴。
中    華    民    國    95    年    4     月    21    日
                                書記官  沈藝珠


司法院資訊處製作；財團法人民間司法改革基金會備份。
